---
title: Test-用deconstructSigs做cosmic的mutation signature图
author: wanshq
date: '2018-09-20'
categories:
  - R
tags:
  - R Markdown
output: html_document
---
作者的[英文文档](https://github.com/raerose01/deconstructSigs) 对这个包的用法描述的非常清楚， 只是记录一下自己学习该包用法的一点感悟

*工作的原因
首先是赚钱解决温饱
其次在温饱的基础上，获得成就感，尊严和社会地位
最高级别是把工作做到极致变成技艺，上升至艺术，成为信仰，甚至宗教。

*
**这是我见过我觉得最诗意，最准确的回答。**

0. 安装并加载必须的packages
如果你还没有安装，就运行下面的代码安装：

```{r}
#source('http://bioconductor.org/biocLite.R');
#install.packages('deconstructSigs')
## dependencies 'BSgenome', 'BSgenome.Hsapiens.UCSC.hg19' 
#BiocInstaller::biocLite('BSgenome')
#BiocInstaller::biocLite('BSgenome.Hsapiens.UCSC.hg19')
```
如果你安装好了，就直接加载它们即可
```{r}
suppressPackageStartupMessages(library("deconstructSigs")) 
suppressPackageStartupMessages(library("BSgenome"))
suppressPackageStartupMessages(library("BSgenome.Hsapiens.UCSC.hg19"))
```

1. 输入数据的准备
```{r}
head(sample.mut.ref)
class(sample.mut.ref)
dim(sample.mut.ref)
```
只需要一个很简单的数据框即可，5列，分别是样本ID，chr,pos,ref,alt ，很容易从MAF文件里面提取。

2. 理解包自带的signature数据
```{r}
head(t(signatures.nature2013))
head(t(signatures.cosmic))
head(t(randomly.generated.tumors)[,1:5])
```

可以看到signatures.nature2013里面是对每个样本的96种突变情况算出了百分比，而signatures.cosmic是对30个signature的96种突变情况算出了百分比，随机生成的randomly.generated.tumors里面有100个样本。那么我们也应该对自己的数据算出这个96种突变情况算出了百分比。

算出96种突变情况算出了百分比
```{r}
sigs.input <- mut.to.sigs.input(mut.ref = sample.mut.ref, 
                                sample.id = "Sample", 
                                chr = "chr", 
                                pos = "pos", 
                                ref = "ref", 
                                alt = "alt")
class(sigs.input)
head(t(sigs.input))
```

很明显，还是一个普通的数据框，这样的计算百分比其实难度很小，我在直播我的基因组上面也讲过。

3. 推断signature的组成
```{r}
# Determine the signatures contributing to the two example samples
sample_1 = whichSignatures(tumor.ref = sigs.input, 
                           signatures.ref = signatures.nature2013, 
                           sample.id = 1, 
                           contexts.needed = TRUE,
                           tri.counts.method = 'default')

sample_2 = whichSignatures(tumor.ref = sigs.input, 
                           signatures.ref = signatures.nature2013, 
                           sample.id = 2, 
                           contexts.needed = TRUE,
                           tri.counts.method = 'default')
```

这里的参考signature可以选择signatures.nature2013或者signatures.cosmic数据。
tri.counts.method可以选择exome,genome,exome2genome 来限定区域。

4. 可视化
```{r}
# Plot example
plot_example <- whichSignatures(tumor.ref = randomly.generated.tumors, 
                       signatures.ref = signatures.nature2013, 
                       sample.id = 13)

# Plot output
plotSignatures(plot_example, sub = 'example')
```

这里是挑出第13个样本，看看它的signature的组成。randomly.generated.tumors是随机生成的一个signature，里面有100个样本，不过要记住，这个数据集里面的样本，其实是一堆样本的意思。因为对单个样本算signature意义不大，单个样本，如果是WES，那么somatic mutation可能就百来个而已。